臺灣板橋地方法院刑事判決　　　　　　　　　　　　　　九十一年度易緝字第四號
　　公　訴　人　臺灣板橋地方法院檢察署檢察官
　　被　　　告　戊○○
右列被告因詐欺案件，經檢察官提起公訴（八十七年度偵字第一二七七四號、第二二
０一八號、第一一八二０號、八十九年度偵字第一一九六七號），本院判決如左：
    主  文
戊○○共同連續意圖為自己不法之所有，以詐術使人將本人之物交付，處有期徒刑壹
年，緩刑伍年。扣案如附表二之物均沒收。
    事  實
一、緣蕭益津自稱蕭老師，為中華民國道教會、星相學會副會長，與其母蕭鄭梅雀、
    其子蕭大明、蕭方寶、其妹蕭秀春（以上五人業經審結）及戊○○、蕭明傑、劉
    振勇、林志強（以上三人未據提起公訴），共同基於意圖為自己不法所有之概括
    犯意，由蕭益津於民國八十五年七月間起（起訴書誤載為八十五年十月份）在台
    北縣新莊市○○路○段一一八號、八十六年四月間在台中市○○路○段五三號、
    八十六年六月間在台南市○○○○路四段三七八號、八十六年十月間在桃園縣平
    鎮市○○路二一二號，分別成立命運青紅燈服務處，嗣於八十七年七月初將位於
    台北縣新莊市○○路○段一一八號之服務處，遷至桃園縣桃園市○○路○段一五
    六號繼續營業，由蕭益津利用地下電台ＦＭ88.7，後改租用台灣廣播公司或中國
    廣播公司第二廣播網下午十三時至十五時之時段，向全省廣播表示能幫人消災解
    厄，舉凡有人因瘋、痳、癲、事業不順、家中發生意外、男女年過適婚年齡、新
    婚夫婦久未生育等，皆因鬼魅纏身所致，並稱可至上開地址由服務處之法師代為
    消災解厄，絕對誠心誠意，且完全不收任何費用，如向其購買「七葉蘭養生茶」
    「力潮甘勇、力潮天然鈣、力潮一九三」等產品，可免費為購買者觀看十二年內
    之命運。戊○○原本在流動夜市擺攤販賣五金等物品為業，未曾學習命理之學，
    因經濟困窘向蕭益津求助借款，蕭益津乃邀戊○○在其服務處為人解說八字流年
    及改運，戊○○竟共同基於意圖為自己不法所有之概括犯意聯絡，自八十七年九
    月十六日起至同年十月一日止，在前開蕭益津設於桃園市○○路○段一五六號及
    桃園縣平鎮市○○路二一二號之命運青紅燈服務處，為人解說八字流年及改運。
    迨如附表一所示Ｂ○○等被害人因家中遭受變故，而至服務處求助，即有人詢問
    所要解除兇災之內容，並要求被害人等將生辰八字、照片、頭髮、指甲等物留下
    ，而由蕭大明（自稱心德講師或蕭老師）、蕭方寶（自稱凌雲講師或林老師）、
    戊○○（自稱廣靈大師或吳老師）及蕭明傑（自稱道明講師）、劉振勇（自稱明
    通講師）、林志強（自稱心海講師）等出面為被害人批八字流年，及詢問被害人
    所要求解除兇災之內容，後即針對被害人所陳述內容，佯稱其家中住宅或個人已
    遭鬼魅纏擾，為使被害人深信不疑，即以各種說詞令被害人閉眼求佛祖幫忙，趁
    被害人閉眼之際，在事先預置好之茶杯內緣輕沾黑墨水，令被害人閉眼飲下杯中
    茶水含於口中後吐出杯內，該茶水即變成黑墨水色，其等即表示此情形即遭鬼魅
    纏身，已非常嚴重，並說可吊出死者魂魄讓其觀看，以內衣或毛巾蓋其頭上或令
    被害人閉眼求佛祖幫忙之際或藉故支開被害人，在被害人攜來之衣服上，以毛筆
    沾墨水在衣服上畫下女鬼頭像，其上覆蓋冥紙灰掩人耳目，再持蛇頭樣法具佯裝
    作法在衣服上拍打或令被害人以手拍打或搓揉衣服，其實是藉拍打或搓揉之力將
    冥紙灰撥開，使女鬼頭像顯現，待被害人見到衣服上有人頭形像顯現，便稱該人
    頭即為附身被害人之無主女冤魂，必須作法事才能消災解厄，否則將降禍於家人
    ，下次可能是其他家人或子女遭受不幸橫死，致使被害人心中惶恐不安，因而陷
    於錯誤而允諾交付財物作法，法事則分大祭（幫全家大小消災）、中祭（幫家中
    大人消災）、小祭（幫個人消災），金額自新台幣（以下同）數萬元至一、二十
    萬元不等（金額全由其等隨意訂定，每一被害人所付之價格亦不完全一樣），並
    預先給付部分訂金，由在該處擔任會計工作之蕭秀春，負責收取金錢，尾款則於
    作法當日繳付。待至約定時日，被害人攜帶鮮花、水果、金錢至該服務處，即由
    一男二女為被害人念金剛經作法事，再至神壇前拜拜，並由蕭鄭梅雀負責帶領至
    大門外焚燒冥紙，完後由蕭某、吳某等法師率被害人至地藏王神壇內，要被害人
    各點清香乙支，先於神壇前祭拜，拜畢再至神壇後之陰暗小隔間祭拜，該小隔間
    中間擺設紙造小屋即所謂之「靈厝」，裡面供奉許多小紙人，前方為一小神桌，
    其向被害人表示纏身鬼魅即在裡面，有何要求可直接向小紙人請求，拜畢將香插
    於香爐後即拉起布幕，不可回頭，回頭表示對鬼魅有所留戀，鬼魅將再纏身，祭
    品將於翌日凌晨一時至三時由其等作法焚化，被害人及其家屬當晚不得照到月光
    ，被作法之人凌晨一時至三時更不得出門，並將留下部分冥紙由蕭鄭梅雀於每日
    早上七至九時、下午三至五時焚燒七七四十九天，因此又要求給予蕭鄭梅雀紅包
    。自八十五年七月間起至八十七年十月一日止，計有如附表一所示Ｂ○○等被害
    人因而受騙，每人損失之金錢如附表一所示，惟被害人所求之事並未曾好轉。後
    因被害人地○○在憲兵單位服役之弟弟覺得可疑，而至該服務處守候，經追問另
    被害人Ｂ○○、庚○○之遭遇後，始發現受騙而報警查獲。嗣於八十七年十月一
    日下午十八時三十分許，在桃園市○○路○段一五六號一、二樓為警扣得如附表
    二所示之物品。
二、案經台北市政府警察局及台北縣警察局新莊分局移送台灣板橋地方法院檢察署檢
    察官偵查起訴。
    理  由
一、右揭事實業據被告戊○○於警偵訊及本院審理中坦承不諱，且（一）被告等利用
    電台廣播之方式，聲稱舉凡有人因瘋、痳、癲、事業不順、家中發生意外、男女
    年過適婚年齡、新婚夫婦久未生育等，皆因鬼魅纏身所致，可至服務處由法師代
    為消災解厄，迨被害人至服務處求助，即佯稱其家中住宅或個人已遭鬼魅纏擾，
    為使被害人深信不疑，乃在茶杯內緣輕沾黑墨水，令被害人閉眼飲下茶水含於口
    中後吐出杯內，使茶水變成黑墨水色，被告等再向被害人表示此即遭鬼魅纏身之
    象，並佯稱可吊出死者魂魄，在被害人攜來之衣服上，以毛筆沾墨水在衣服上畫
    下女鬼頭像，佯稱該人頭即為附身被害人之無主女冤魂，必須作法事才能消災解
    厄，否則將降禍於家人，致使被害人心中惶恐不安，因而陷於錯誤而交付財物應
    允作法等情，業據如附表一所示Ｂ○○等被害人分別於警偵訊及本院審理中指認
    綦詳，並有如附表二所示之物及被害人宇○○領回被詐騙金額之領據一件、被害
    人辰○○○提出之收據原本二件、被害人戌○○、謝慶山、沈賴阿鑾提出之法師
    用箋影本共四件、天○○提出之法師用箋原本二件、亥○○提出之單據原本一件
    、現場照片六十二張等在卷可稽。（二）同案被告蕭方寶警訊中亦供承：「我是
    利用客人出去喝水時，先用毛筆畫小鬼頭於衣服上，然後利用冥紙燒過留下之殘
    渣將其蓋在衣服上，之後叫客人用手壓在衣服上拍打，就會出現小鬼頭於衣服上
    」；其在本院審理中經本院質以為何被害人吐出來之茶水變成黑色及衣服上為何
    出現人頭圖樣時，復供承：「在水裡面滴一滴墨水，他們是眼睛閉起來喝」「用
    毛筆沾墨汁畫上去，再以香灰覆蓋上面，再用法器將香灰撥開就看到了」；被告
    戊○○偵查中供稱：女鬼頭像是「用毛筆弄墨水畫一人頭出來」「看電視畫彩學
    來的」，庫錢、金紙等「都沒有燒也沒有買」；其在本院審理中亦坦承有用毛筆
    在衣服上畫小鬼頭及向被害人謊稱是此女鬼纏身等語。（見八十七年度偵字第二
    二０一八號偵查第一卷第九八、九九頁、本院九十一年一月十五日審理筆錄）。
    且被告蕭益津、蕭大明、蕭方寶亦均供承其等並無能力知道被害人是否有鬼魅纏
    身、被告戊○○供承其原本在流動夜市擺攤販賣五金等物品為業，未曾學習命理
    之學，乃蕭大明等以電腦將被害人之八字流年印出後，依列印出之資料解釋給被
    害人聽。足見被告戊○○確係在茶水及衣服上動手腳，再以鬼魅纏身之說，謂如
    不施法消災解厄，家人將遭意外橫死，致被害人等心中惶恐而陷於錯誤交付財物
    ，被告戊○○顯有詐欺之犯行。被告戊○○雖另辯稱其向亥○○詐騙之金錢沒那
    麼多，惟被告向亥○○收取作法費用十八萬七千二百元、師父紅包六千六百元、
    會計幫忙燒紙錢費一千六百元、及紅包一千六百元等，業據被害人亥○○於警訊
    及本院審理中指訴綦詳，並有其提出之單據原本一件卷可憑，是被告戊○○前開
    所辯非可採信。本件事證明確，被告戊○○詐欺之犯行洵堪認定，應依法論科。
二、核被告戊○○所為，係犯刑法第三百三十九條第一項之詐欺取財罪。被告與蕭益
    津、蕭大明、蕭方寶、蕭鄭梅雀、蕭秀春、蕭明傑（自稱道明講師）、劉振勇（
    自稱明通講師）、林志強（自稱心海講師）有犯意聯絡及行為分擔，皆係共同正
    犯。又被告先後二次詐欺犯行，時間緊接，所犯罪名與構成要件均屬相同，顯係
    基於概括犯意為之，應依刑法第五十六條連續犯之規定論以一罪，並加重其刑。
    爰審酌被告利用被害人家中變故求助之際，以鬼魅纏身之說詐騙被害人財物，並
    謂如不施法消災解厄家人將遭意外橫死，致被害人等心中恐懼，惶惶不可終日，
    惡性非輕，本應從重量刑，惟同案被告蕭益津等犯後已與大多數被害人達成和解
    ，賠償其等損失（部分被害人經傳訊無著，無從和解），有戌○○、丙○○、寅
    ○○○、癸○○、甲○○、黃○○○、巳○○、酉○○、辛○○、卯○○、謝慶
    山、陳高雪、辰○○○、亥○○、天○○、申○○、未○○等和解書在卷可憑
    ，被告戊○○只詐騙二人，個人所得金額僅二十六萬餘元，犯罪情節尚非嚴重及
    其犯罪之動機、目的、手段暨犯罪後坦承犯行之態度等一切情狀，量處如主文所
    示之刑，以資懲儆。末查，被告曾因妨害自由案，於八十年十二月二十四日經台
    灣彰化地方法院判處有期徒刑四月，如易科罰金以三十元折算一日，緩刑三年，
    於八十一年五月十二日經台灣高等法院台中分院駁回上訴確定，緩刑期滿而緩刑
    之宣告未經撤銷，其刑之宣告失其效力，有台灣高等法院檢察署刑案紀錄簡覆表
    一件在卷可查，經此罪刑宣告當知警惕，應無再犯之虞，本院認所宣告之刑以暫
    不執行為適當，併予宣告緩刑五年以啟自新。
三、扣案如附表二所示之物品，乃被告等供犯罪所用或因犯罪所得之物，且分屬被告
    等所有，業據被告等供明在卷，併予宣告沒收。另郵局劃撥單一包乃郵局代送物
    品及收款之單據、客戶名冊一大包乃客戶訂購產品之名冊、郵局存款簿乃蕭秀春
    所有之存摺，此據被告蕭秀春供明在卷；八卦玉佩七個、觀音玉佩十五個、雞血
    玉五個、天眼一串乃購買七葉蘭養生茶等產品之結緣品、唸珠乃佛像裝飾用，此
    據被告蕭方寶供明在卷。互助會簿乃蕭大明所有互助會所用之物，及記者證等均
    與本件犯罪無直接關係，亦非專供犯罪所用之物；另現金八萬七千一百元，業據
    發還被害人宇○○，有宇○○出具之領據一件在卷可查，以上之物均不予宣告沒
    收，應由移案機關另行處理。
四、有關被害人丑○○、申○○、劉隆安、陳高雪、宇○○、天○○、曾月娥、劉
    菊蘭、謝慶山、午○○、Ａ○○、己○○等被詐欺取財部分，雖未據檢察官提起
    公訴，惟此部分犯行與本件科刑部分，時間緊接，罪名與構成要件均屬相同，顯
    係基於概括犯意為之，具有連續犯之裁判上一罪之關係，自為起訴效力所及，本
    院自得一併審理。
據上論斷，應依刑事訴訟法第二百九十九條第一項前段、刑法第二十八條、第五十六
條、第三百三十九條第一項、第七十四條第二款、第三十八條第一項第二、三款，罰
金罰鍰提高標準條例第一條前段，判決如主文。
本案經檢察官洪毫原到庭執行職務
中      華      民      國      九十一    年      一    月    二十九    日
                                  臺灣板橋地方法院刑事第一庭
                                      法  官  毛崑山
右正本證明與原本無異。
如不服本判決，應於判決送達後十日內，向本院提出上訴狀。
                                      書記官  楊灥
中      華民      國      九十一    年      一    月    三十一    日
附錄本案所犯法條全文
中華民國刑法第三百三十九條
(普通詐欺罪)
意圖為自己或第三人不法之所有，以詐術使人將本人或第三人之物交付者
，處五年以下有期徒刑、拘役或科或併科一千元以下罰金。
以前項方法得財產上不法之利益或使第三人得之者，亦同。
前二項之未遂犯罰之。
附表一：
┌───┬────┬─────────┬─────────┬──────┐
│編號  │被害人  │時  間            │地  點            │金額：新台幣│
│      │姓  名  │                  │                  │            │
│      │        │                  │      │法師姓名    │
├───┼────┼─────────┼─────────┼──────┤
│一    │卯○○  │八十六年十月間    │台北縣新莊市復興  │六萬三千九百│
│      │        │                  │路二段一一八號    │十一元（起訴│
│      │        │                  │                  │書誤載為五萬│
│      │        │                  │                  │二千元）    │
│      │        │                  │                  │蕭大明      │
│      │        │                  │                  │            │
├───┼────┼─────────┼─────────┼──────┤
│二    │甲○○  │八十七年七月間    │同右              │十四萬六千元│
│      │        │                  │                  │            │
│      │        │                  │                  │蕭方寶      │
│      │        │                  │                  │            │
├───┼────┼─────────┼─────────┼──────┤
│三    │乙○○  │八十六年五月二十六│同右              │十四萬八千六│
│      │        │日                │                  │百元（起訴書│
│      │        │                  │                  │誤載為十四萬│
│      │        │                  │                  │八千元）    │
│      │        │                  │                  │            │
│      │        │                  │                  │明通講師    │
├───┼────┼─────────┼─────────┼──────┤
│四    │癸○○  │八十六年十月中    │同右              │十二萬八千元│
│      │        │                  │                  │（起訴書誤載│
│      │        │                  │                  │為十五萬元）│
│      │        │                  │                  │            │
│      │        │                  │                  │明通講師    │
│      │        │                  │                  │            │
├───┼────┼─────────┼─────────┼──────┤
│五    │巳○○  │八十六年三月十一日│同右              │九萬八千六百│
│      │        │                  │                  │元（起訴書誤│
│      │        │                  │                  │載為九萬八千│
│      │        │                  │                  │元）        │
│      │        │                  │                  │蕭大明      │
│      │        │                  │                  │蕭方寶      │
├───┼────┼─────────┼─────────┼──────┤
│六    │周耘曲  │八十六年七月六日  │同右              │十八萬七千六│
│      │        │                  │                  │百元（起訴書│
│      │        │                  │                  │誤載為十八萬│
│      │        │                  │                  │元）        │
│      │        │                  │                  │            │
│      │        │                  │                  │蕭益津      │
├───┼────┼─────────┼─────────┼──────┤
│七    │宙○○  │八十六年五月八日  │同右              │七萬六千零六│
│      │        │                  │                  │十元（起訴書│
│      │        │                  │                  │誤載七萬六千│
│      │        │                  │                  │元）        │
│      │        │                  │                  │            │
│      │        │                  │                  │蕭大明      │
├───┼────┼─────────┼─────────┼──────┤
│八    │子○○  │八十六年四月八、十│同右              │六萬四千元  │
│      │        │日                │                  │            │
│      │        │                  │                  │蕭方寶      │
│      │        │                  │                  │            │
├───┼────┼─────────┼─────────┼──────┤
│九    │寅○○○│八十六年十二月七、│同右              │十二萬六千六│
│      │        │十九日            │                  │百元（起訴書│
│      │        │                  │                  │誤載為十二萬│
│      │        │                  │                  │六千元）    │
│      │        │                  │                  │            │
│      │        │                  │                  │蕭大明      │
├───┼────┼─────────┼─────────┼──────┤
│十    │Ｂ○○  │八十七年間        │同右              │十八萬餘元  │
│      │        │                  │                  │（起訴書誤載│
│      │        │                  │                  │為十九萬元）│
│      │        │                  │                  │            │
├───┼────┼─────────┼─────────┼──────┤
│十一  │庚○○  │八十六年間        │同右              │九萬餘元    │
│      │        │                  │                  │（起訴書誤載│
│    │        │                  │                  │為九萬元）  │
│      │        │                  │                  │            │
├───┼────┼─────────┼─────────┼──────┤
│十二  │地○○  │八十六年間        │同右              │六萬餘元    │
│      │        │                  │                  │（起訴書誤載│
│      │        │                  │                  │為六萬元）  │
│      │        │                  │                  │            │
├───┼────┼─────────┼─────────┼──────┤
│十三  │洪文勇  │八十五年十月間    │同右              │六萬元      │
│      │        │                  │                  │            │
├───┼────┼─────────┼─────────┼──────┤
│十四  │丑○○  │八十六年七月至八月│同右              │十五萬元    │
│      │        │間                │                  │            │
│      │        │                  │                  │蕭大明      │
│      │        │                  │                  │此部分未據起│
│      │        │                  │                  │訴          │
│      │        │                  │                  │            │
├───┼────┼─────────┼─────────┼──────┤
│十五  │申○○  │八十六年三月間    │同右              │十七萬八千元│
│      │        │                  │                  │            │
│      │        │                  │                  │明通講師    │
│      │        │                  │                  │此部分未據起│
│      │        │                  │                  │訴          │
│      │        │                  │                  │            │
├───┼────┼─────────┼─────────┼──────┤
│十六  │劉隆安  │八十六年七月間    │同右              │十二萬六千一│
│      │        │                  │                  │百元        │
│      │        │                  │                  │蕭大明      │
│      │        │                  │                  │此部分未據起│
│      │        │                  │                  │訴          │
│      │        │                  │                  │            │
├───┼────┼─────────┼─────────┼──────┤
│十七  │陳高雪│八十六年一月中旬至│同右              │八萬一千元  │
│      │        │下旬              │                  │明通講師    │
│      │        │                  │                  │此部分未據起│
│      │        │                  │                  │訴          │
│      │        │                  │                  │            │
│      │        │                  │                  │            │
├───┼────┼─────────┼─────────┼──────┤
│十八  │黃○○○│八十七年五月間    │同右              │十一萬九千二│
│      │        │  │                  │百二十元    │
│      │        │                  │                  │明通講師    │
│      │        │                  │                  │此部分未據起│
│      │        │                  │                  │訴          │
│      │        │                  │                  │            │
├───┼────┼─────────┼─────────┼──────┤
│十九  │酉○○  │八十七年九月二十六│桃園市○○路○段一│五萬八千六百│
│      │        │日、十月五日      │五六號            │元（起訴書誤│
│      │        │                  │                  │載為五萬八千│
│      │        │                  │                  │元          │
│      │        │                  │                  │）          │
│      │        │                  │                  │蕭大明      │
├───┼────┼─────────┼─────────┼──────┤
│二十  │Ｃ○○  │八十七年七月二十日│同右              │十六萬八千六│
│      │        │                  │                  │百元（起訴書│
│      │        │                  │                  │誤載為十六萬│
│      │        │                  │                  │八千元）    │
│      │        │                  │                  │            │
│      │        │                  │                  │蕭大明      │
├───┼────┼─────────┼─────────┼──────┤
│二一  │辛○○  │八十七年九月十三、│同右              │五萬八千六百│
│      │        │十七日            │                  │元（起訴書誤│
│      │        │                  │                  │載為五萬八千│
│      │        │                  │                  │元          │
│      │        │                  │                  │）          │
│      │        │                  │                  │蕭大明      │
├───┼────┼─────────┼─────────┼──────┤
│二二  │玄○○  │八十七年九月二十一│同右              │六萬三千九百│
│      │        │日                │                  │元（起訴書誤│
│      │        │                  │                  │載為五萬八千│
│      │        │                  │                  │元          │
│      │        │                  │                  │）          │
│      │        │                  │                  │蕭方寶      │
├───┼────┼─────────┼─────────┼──────┤
│二三  │戌○○  │八十七年八月五日  │同右              │十七萬五千元│
│      │        │                  │                  │（起訴書誤載│
│      │        │                  │                  │為七萬五千元│
│      │        │                  │                  │）          │
│      │        │                  │                  │蕭大明      │
│      │        │                  │                  │            │
├───┼────┼─────────┼─────────┼──────┤
│二四  │壬○○  │八十七年九月間    │同右              │五萬八千六百│
│      │        │                  │                  │元（起訴書誤│
│      │        │                  │                  │載為五萬八千│
│      │        │                  │                  │元）        │
│      │        │                  │                  │蕭方寶      │
│      │        │                  │                  │            │
├───┼────┼─────────┼─────────┼──────┤
│二五  │宇○○  │八十七年十月一日  │同右              │八萬七千一百│
│      │        │                  │                  │元          │
│      │        │                  │                  │戊○○      │
│      │        │                  │                  │此部分未據起│
│      │        │                  │                  │訴          │
│      │        │                  │                  │            │
├───┼────┼─────────┼─────────┼──────┤
│二六  │天○○  │八十七年八月八日  │同右              │十三萬四千二│
│      │        │                  │                  │百元        │
│      │        │                  │                  │蕭大明      │
│      │        │                  │                  │此部分未據起│
│      │        │                  │                  │訴          │
│      │        │                  │                  │            │
├───┼────┼─────────┼─────────┼──────┤
│二七  │沈賴阿鑾│八十七年七月下旬  │同右              │六萬一千四百│
│      │        │                  │                  │元          │
│      │        │                  │                  │蕭益津      │
│      │        │                  │                  │此部分未據起│
│      │        │                  │                  │訴          │
│      │        │                  │                  │        │
├───┼────┼─────────┼─────────┼──────┤
│二八  │黃新泰  │八十七年間        │同右              │六萬五千元  │
│      │        │                  │                  │此部分未據起│
│      │        │                  │                  │訴          │
│      │        │                  │                  │            │
├───┼────┼─────────┼─────────┼──────┤
│二九  │亥○○  │八十七年九月二十六│桃園縣平鎮市○○路│十九萬七千元│
│      │        │日                │二一二號          │戊○○      │
│      │        │                  │（起訴書誤載為桃園│            │
│      │        │                  │市○○路○段一五六│            │
│      │        │                  │號）              │            │
│      │        │                  │                  │            │
├───┼────┼─────────┼─────────┼──────┤
│三十  │辰○○○│八十七年八月十六、│同右              │十一萬零六百│
│      │        │二十日、九月二十日│（起訴書誤載為桃園│元（起訴書誤│
│      │        │                  │市○○路○段一五六│載為十一萬元│
│      │        │                  │號）              │）          │
│      │        │                  │                  │            │
│      │        │                  │                  │心海講師    │
├───┼────┼─────────┼─────────┼──────┤
│三一  │丙○○  │八十七年八月十八、│同右              │十四萬八千五│
│      │        │二十、二十七日    │（起訴書誤載為桃園│百元（起訴書│
│      │        │                  │市○○路○段一五六│誤載為十四萬│
│      │        │                  │號）              │元）        │
│      │        │                  │                  │            │
│      │        │                  │                  │心海講師    │
├───┼────┼─────────┼─────────┼──────┤
│三二  │丁○○  │八十七年五月十二、│同右              │十萬二千二百│
│      │        │十六日            │（起訴書誤載為桃園│元（起訴書誤│
│      │        │                  │市○○路○段一五六│載為十萬二千│
│      │        │                  │號）              │元）        │
│      │        │                  │                  │            │
│      │        │                  │                  │道明講師    │
├───┼────┼─────────┼─────────┼──────┤
│三三  │曾月娥  │八十七年二月十七日│同右              │十九萬一千四│
│      │        │                  │                  │百元        │
│      │        │                  │                  │道明講師    │
│      │        │                  │                  │此部分未據起│
│      │        │                  │                  │訴          │
│      │        │                  │                  │            │
├───┼────┼─────────┼─────────┼──────┤
│三四  │劉菊蘭  │八十七年二月二十三│同右              │六萬五千元  │
│      │        │、二十五日        │                  │道明講師    │
│      │        │                  │                  │此部分未據起│
│      │        │                  │                  │訴          │
│      │        │                  │                  │            │
├───┼────┼─────────┼─────────┼──────┤
│三五  │謝慶山  │八十七年八月十三日│同右              │四萬一千五百│
│      │        │                  │                  │元          │
│      │        │                  │                  │道明講師    │
│      │        │                  │                  │心海講師    │
│      │        │                  │                  │此部分未據起│
│      │        │                  │                  │訴          │
├───┼────┼─────────┼─────────┼──────┤
│三六  │未○○  │八十六年六月間    │台南市○○○○路四│六萬元      │
│      │        │                  │段三七八號        │（起訴書誤載│
│      │        │                  │（起訴書誤載為新莊│為二十七萬八│
│      │        │                  │市○○路○段一一八│千元）      │
│      │        │                  │號）              │道明講師    │
│      │        │                  │                  │            │
├───┼────┼─────────┼─────────┼──────┤
│三七  │午○○  │八十六年十月間    │台中市○○路○段五│約八萬元    │
│      │        │                  │三號              │蕭大明      │
│      │        │                  │                  │此部分未據起│
│      │        │                  │                  │訴          │
│      │        │                  │                  │            │
├───┼────┼─────────┼─────────┼──────┤
│三八  │Ａ○○  │八十六年八至九月間│同右              │十萬二千元  │
│      │        │                  │                  │道明講師    │
│      │        │                  │                  │此部分未據起│
│      │        │                  │                  │訴          │
├───┼────┼─────────┼─────────┼──────┤
│三九  │己○○  │八十六年九月間    │同右              │四萬元      │
│      │        │                  │                  │心海講師    │
│      │        │                  │                  │此部分未據起│
│      │        │                  │                  │訴          │
└───┴────┴─────────┴─────────┴──────┘
附表二：
┌────┬───────────┬────┬────────┬───┐
│編號    │物    品              │數  量  │備  註          │持有人│
│        │                      │        │                │      │
├────┼───────────┼────┼────────┼───┤
│        │                      │        │                │      │
│一      │道袍                  │一件    │供犯罪所用      │蕭方寶│
├────┼───────────┼────┼────────┼───┤
│二      │木製棺材              │一個    │"               │"     │
│        │內含紙人一個          │        │                │      │
├────┼───────────┼────┼────────┼───┤
│三      │玉製棺材              │一個    │"               │"     │
│        │                      │        │                │      │
├────┼───────────┼────┼────────┼───┤
│四      │羅盤                  │一個    │"               │"     │
│        │                      │        │                │      │
├────┼───────────┼────┼────────┼───┤
│五      │紙人                  │一疊    │"               │"     │
│        │                      │        │                │      │
├────┼───────────┼────┼────────┼───┤
│六      │符咒                  │一包    │"               │"     │
│        │                      │        │                │      │
├────┼───────────┼────┼────────┼───┤
│七      │針線                  │一袋    │"               │"     │
│        │內含木製小棺材一個    │        │                │      │
├────┼───────────┼────┼────────┼───┤
│八      │綠色藥粉              │一罐    │"               │"     │
│        │                      │        │                │      │
├────┼───────────┼────┼────────┼───┤
│九      │帳單                  │二張    │"              │蕭大明│
│        │                      │        │                │      │
├────┼───────────┼────┼────────┼───┤
│十      │玉製石棺              │三個    │"               │"     │
│        │                      │        │                │      │
├────┼───────────┼────┼────────┼───┤
│十一    │符法書                │二本    │"               │"     │
│        │                      │        │                │      │
├────┼───────────┼────┼────────┼───┤
│十二    │綠色藥粉              │一罐    │"               │"     │
│        │                      │        │                │      │
├────┼───────────┼────┼────────┼───┤
│十三    │黃磷                  │三瓶    │"               │"     │
│        │                      │        │                │      │
├────┼───────────┼────┼────────┼───┤
│十四    │針                    │三盒    │"               │"     │
│        │                      │        │                │      │
├────┼───────────┼────┼────────┼───┤
│十五    │道袍                  │一件    │"               │"     │
│        │                      │        │                │      │
├────┼───────────┼────┼────────┼───┤
│十六    │現金十五萬元          │        │因犯罪所得之物  │蕭秀春│
│        │                      │        │                │      │
├────┼───────────┼────┼────────┼───┤
│十七    │客戶八字流年          │二十本  │供犯罪所用之物  │"     │
│        │                      │        │                │      │
├────┼───────────┼────┼────────┼───┤
│十八    │電台播音室            │一箱│"               │      │
│        │含錄音帶、演講稿      │        │                │蕭益津│
├────┼───────────┼────┼────────┼───┤
│十九    │帳單                  │三張    │"               │戊○○│
│        │                      │        │                │      │
├────┼───────────┼────┼────────┼───┤
│二十    │道袍                  │二件    │"               │"     │
│        │                      │        │                │      │
├────┼───────────┼────┼────────┼───┤
│二一    │畫有小鬼頭衣服        │三件    │"               │"     │
│        │                      │        │                │      │
├────┼───────────┼────┼────────┼───┤
│二二    │客戶八字流年          │十三本  │"               │"     │
│        │                      │        │                │      │
├────┼───────────┼────┼────────┼───┤
│二三    │冥紙符咒              │二張    │"               │"     │
│        │                      │        │                │      │
├────┼───────────┼────┼────────┼───┤
│二四    │電腦（含列表機）      │二台    │"               │蕭大明│
│        │                      │        │                │蕭方寶│
└────┴───────────┴────┴────────┴───┘
